臺灣高等法院刑事裁定　　　　　　　　100年度聲再字第76號
聲　請　人
即受判決人　王聰明
上列受判決人因傷害案件，對於本院九十九年度上易字第二四０
三號，中華民國一百年一月十九日第二審確定判決（原審案號：
臺灣臺北地方法院九十九年度易字第一二五二號），聲請再審，
本院裁定如下：
    主  文
再審之聲請駁回。
    理  由
一、聲請意旨略以：本件確定判決認為聲請人王聰明有罪，是以
    告訴人永雅寧之指訴及診斷證明書、證人即警員劉宏益之證
    詞為據，但二審法官所憑之病歷資料是醫院行政人員所開，
    不具有證明能力，而診斷證明書是由二個人分別寫，違反醫
    師法之規定，所以是偽造，況告訴人永雅寧指訴不實在，在
    地檢署說我打他一下，但到了法院又說是打二、三下，故已
    有誣告之嫌，而證人即警員劉宏益在地檢署及高院說的也有
    很大出入，足認聲請人王聰明應受無罪判決，因為聲請人王
    聰明未及發現上開證據，致未主張有利於己之情事，始被判
    決確定，為此依刑事訴訟法第四百二十條第一項第六款聲請
    再審，請法院明察，准予裁定開始再審云云。
二、按因發現確實之新證據，足認受有罪判決之人應受無罪、免
    訴、免刑或輕於原判決所認罪名之判決者，得聲請再審，刑
    事訴訟法第四百二十條第一項第六款訂有明文，惟所謂「發
    現確實之新證據」，係指該證據於事實審法院判決前業已存
    在，為法院、當事人所不知，不及調查斟酌，至其後始行發
    現，且就證據本身形式觀察，固不以絕對不須經過調查程序
    為條件，但必須顯然可認為足以動搖原有罪確定判決，而為
    受判決人無罪、免訴、免刑或輕於原判決所認罪名之判決者
    為限。亦即該「新證據」須可認為確實具有足以動搖原確定
    判決，而對受判決人為更有利判決之「確實性」外，尚須具
    備該證據係在事實審法院於判決前已存在，因未經發現，不
    及調查斟酌，或審判時未經注意，至其後始行發現之「嶄新
    性」特質，二者均屬不可或缺，倘若未具備上開「確實性」
    與「嶄新性」二種聲請再審新證據之特性，即不能據為聲請
    再審之原因（詳最高法院九十七年度台抗字第三四五號、九
    十七年度台抗字第二四五號裁定意旨參照）。
三、經查：觀之再審意旨，再審聲請人王聰明執上開診斷證明書
    、病歷資料及告訴人永雅寧與證人劉宏益於偵查時及法院審
    理中之證詞聲請再審，惟前揭診斷證明書、病歷資料依刑事
    訴訟法第一百五十九條之四第二款、醫師法第十二條第一項
    及第二項之規定，有證據能力，已據原確定判決就此部分詳
    予記載（詳該判決書第二頁），符合法令規定，被告王聰明
    就具有證據能力之診斷證明書、病歷資料重為爭執，自難認
    有何再審之理由；況刑事訴訟法第四百二十條第一項第六款
    之再審理由，須具備「確實性」與「嶄新性」，聲請人王聰
    明執為聲請再審之診斷證明書、病歷資料、告訴人永雅寧於
    偵查時及原審審理時之證述、證人即警員劉宏益於偵查時及
    本院審理時之證述，於本院審理前揭案件時均已經存在，且
    本院復於審理時一一提示前揭書證、人證予被告王聰明表示
    意見，被告王聰明復於本院一百年一月五日審判期日就上述
    內容一一表示意見，亦有本院前述審判筆錄在卷可稽（詳該
    次審判筆錄第五頁、第六頁、第七頁），自非屬當事人及法
    院所不知，不及調查斟酌，至其後始行發現已具備嶄新性之
    「新證據」。職此，洵不符合刑事訴訟法第四百二十條第一
    項第六款「發現確實之新證據」之規定，揆諸前揭敘明，本
    件聲請人王聰明所執聲請再審理由，核與刑事訴訟法第四百
    二十條第一項第六款之規定均有所不合，本件再審之聲請為
    無理由，應予駁回。
據上論結，應依刑事訴訟法第四百三十四條第一項，裁定如主文
。
中    華    民    國   100    年    2     月    22    日
                  刑事第十八庭審判長法  官 吳鴻章
                                    法  官 汪梅芬
                                    法  官 曾淑華
以上正本證明與原本無異。
不得抗告。
                                    書記官 王增華
中    華    民    國   100    年    2     月    22    日